【裁判字號】    99,上易,1166
【裁判日期】    990531
【裁判案由】    竊盜
【裁判全文】
臺灣高等法院刑事判決               99年度上易字第1166號
上  訴  人  臺灣士林地方法院檢察署檢察官
被      告  甲○○
上列上訴人因被告竊盜案件，不服臺灣士林地方法院99年度易字
第67號，中華民國99年4月9日第一審判決（起訴案號：臺灣士林
地方法院檢察署98年度偵字第15690、16317號，99年度偵字第24
63號），提起上訴，本院判決如下：
    主  文
上訴駁回。
    理  由
一、按刑事訴訟法第350條、第361條、第362條、第367條規定，
    不服地方法院之第一審判決而上訴者，須提出上訴書狀，並
    應敘述具體理由，為上訴必備之程式；其所提出之書狀未敘
    述上訴理由，或僅曾以言詞陳述上訴理由者，均應於上訴期
    間屆滿後20日內補提理由書於第一審法院。惟原審法院對上
    訴書狀有無記載理由，僅應為形式上之審查，認有欠缺，且
    未據上訴人自行補正者，始應定期間先命補正，至於上訴理
    由是否具體，係屬第二審法院審查範圍，不在命補正之列（
    參照刑事訴訟法第361條之立法意旨）。倘上訴人已提出上
    訴理由，但所提非屬具體理由者，應由第二審法院以上訴不
    合法律上之程式，判決駁回之。而所謂具體理由，必係依據
    卷內既有訴訟資料或提出新事證，指摘或表明第一審判決有
    何採證認事、用法或量刑等足以影響判決本旨之不當或違法
    ，而構成應予撤銷之具體事由，始克當之；倘僅泛言原判決
    認定事實錯誤、違背法令、量刑失之過重或輕縱，而未依上
    揭意旨指出具體事由，或形式上雖已指出具體事由，然該事
    由縱使屬實，亦不足以認為原判決有何不當或違法者，皆難
    謂係具體理由，俾與第二審上訴制度旨在請求第二審法院撤
    銷、變更第一審不當或違法之判決，以實現個案救濟之立法
    目的相契合，並節制濫行上訴（最高法院97年度台上字第89
    2號裁判意旨參照）。
二、原判決以被告甲○○於98年10月某日傍晚，以毀越被害人乙
    ○○農場內鐵皮屋窗戶、破壞貨櫃屋鎖頭之方式，竊取乙○
    ○財物，嗣在於98年10月間某日凌晨，持客觀上足以為兇器
    之壓力剪，前往竊取被害人博達科技股份有限公司（下稱博
    達公司）所有之電纜線，嗣於同年11月間，二度前往行竊，
    另與盧錦坤駕駛自小客車搭載被告至博達公司再度等情，有
    被告甲○○之供述、共犯盧錦坤之供述（於被告第二次至博
    達公司行竊前駕駛自小客車搭載被告前往犯案地點，嗣被告
    犯案後再前往搭載被告離開）、告訴人乙○○之指述、被害
    人博達公司臨時管理人俞清松、吳紀群之指述、證人陳坤煜
    、陳柄煌、姚錦祥、郭建福、沈廉彬之證述，及乙○○製作
    之損失物品清單、被告自願受搜索同意書、搜索扣押筆錄、
    扣押物品目錄表、贓物認領保管單、臺北縣政府警察局淡水
    分局98年10月12日北縣淡刑莊字第0981012000號刑事案件證
    物採證紀錄表、鑑驗書、現場照片等為據，認定被告有上開
    三次加重竊盜之犯行。又被告係累犯，且於92、93年間有因
    連續犯下9起竊盜案經法院判處有期徒刑2年6月確定，且被
    告自承於96年9月25日縮刑期滿出監後，有經營2年火鍋店生
    意，惟仍又再犯本案，顯見其未知悔改，仍認以竊盜維生優
    於經營火鍋業，並審酌被告犯案之動機、目的、手段、犯後
    坦承犯行等一切情形，分別量處有期徒刑9月、9月、9月，
    並定其應執行刑為1年6月，另說明被告有竊盜之習慣，因而
    諭知被告應於刑之執行前，令入勞動場所強制工作3年及敘
    明扣案之壓力剪應予沒收等情，均已詳敘所憑證據、認定理
    由及量刑依據。從形式上觀察，原判決並無認定事實錯誤、
    量刑瑕疵或違背法令之情形可言。
三、檢察官提起上訴，其上訴意旨略以：就被告前往乙○○農
    場行竊部分，衡酌被告係累犯，且有多次竊盜前科，於犯罪
    時並有正當職業，足見其自制力及對刑罰之回饋力較弱，有
    酌量加重其刑之必要。參以被告犯後均未清楚交代行竊何物
    ，亦未返回贓物，顯無悔意，日後仍有再犯之虞。因認，原
    審僅量處有期徒刑9月，尚嫌過輕。又被告嗣二度前往博
    達公司行竊時，尚有攜帶兇器，惟其刑度仍與上開於乙○○
    農場行竊之刑度相同，其量刑亦與比例原則、平等原則有違
    。為此，爰依法提起上訴云云。
四、經查：
  (一)按刑事審判旨在實現刑罰權之分配的正義，故法院對有罪被
    告之科刑，應符合罪刑相當之原則，使輕重得宜，罰當其罪
    ，以契合社會之法律感情，此所以刑法第57條明定科刑時應
    審酌一切情狀，尤應注意該條所列10款事項以為科刑輕重之
    標準，俾使法院就個案之量刑，能斟酌至當。而量刑輕重係
    屬事實審法院得依職權自由裁量之事項，苟已斟酌刑法第57
    條各款所列情狀而未逾越法定刑度，不得遽指為違法（最高
    法院72年度臺上字第6696號判例參照）。
  (二)觀諸原判決對於被告係累犯，且有多次竊盜前科等情，均已
    有衡酌，而被害人所稱再犯之虞，亦僅係臆測之詞，不足為
    量刑之考量。檢察官此部分之上訴理由，既經原審於量刑時
    詳為審酌並敘明理由在案，核無量刑刑度有何違法或不當情
    事。
  (三)又被告對於竊取被害人乙○○財物部分，係踰越安全設備之
    加重竊盜，對照被告竊取被害人博達公司所有之電纜線係攜
    帶兇器之加重竊盜，各均有刑法第321條第1項所定之一種加
    重竊盜情形，可見原判決量處相同刑度，並無違反比例原則
    、平等原則之情。
  (四)綜上，檢察官之上訴書狀，或未具體指摘原判決關於認定事
    實、適用法律及量刑等事項有何不當，或雖已敘述理由，但
    其理由均核非足以動搖原判決之具體理由，揆諸上開說明，
    自非屬得上訴第二審之具體事由，應認本件上訴不合上訴之
    法定要件，予以駁回，並不經言詞辯論為之。
據上論斷，應依刑事訴訟法第367條前段、第372條，判決如主文
。
中    華    民    國    99    年    5     月    31    日
                  刑事第二庭審判長法  官  洪光燦
                                  法  官  李麗玲
                                  法  官  林恆吉
以上正本證明與原本無異。
不得上訴。
                                  書記官  陳盈璇
中    華    民    國    99    年    6     月    3     日

司法院資訊處製作；財團法人民間司法改革基金會備份。
